臺灣高雄地方法院刑事判決
111年度審易字第855號
公  訴  人  臺灣高雄地方檢察署檢察官
被      告  楊家祥



上列被告因恐嚇取財等案件，經檢察官提起公訴（110年度偵字
第25416號），因被告於準備程序進行中就被訴事實為有罪之陳
述，經本院裁定改依簡式審判程序審理，判決如下：
    主  文
丙○○犯詐欺取財罪，處有期徒刑陸月，如易科罰金，以新臺幣壹
仟元折算壹日。又犯恐嚇取財未遂罪，處有期徒刑肆月，如易科
罰金，以新臺幣壹仟元折算壹日。應執行有期徒刑捌月，如易科
罰金，以新臺幣壹仟元折算壹日。
未扣案之犯罪所得新臺幣拾萬元沒收，於全部或一部不能沒收或
不宜執行沒收時，追徵其價額。扣案之三星廠牌手機壹支沒收。
    事實及理由
一、本案被告丙○○所犯非死刑、無期徒刑、最輕本刑為3年以上
    有期徒刑之罪或高等法院管轄第一審案件，其於準備程序進
    行中，就被訴事實為有罪之陳述，經告知簡式審判程序之旨
    ，並聽取當事人之意見後，本院認宜進行簡式審判程序，爰
    依刑事訴訟法第273條之1第1項規定，裁定進行簡式審判程
    序。又因改行簡式審判程序之故，依刑事訴訟法第159條第2
    項之規定，本件不受同法第159條第1項傳聞法則之限制，合
    先敘明。
二、本件犯罪事實及證據，除犯罪事實欄一㈡第8行「上開詐欺犯
    行」應更正為「上開恐嚇取財犯行」；證據部分補充「被告
    於本院審理中之自白」外，餘均引用起訴書所載（如附件）
    。　　
三、論罪科刑：　　
  ㈠核被告如附件犯罪事實欄一㈠所為，係犯刑法第339條第1項之
    詐欺財取罪；如附件犯罪事實欄一㈡所為，係犯刑法第346條
    第3項、第1項之恐嚇取財未遂罪。被告所犯上開2罪間，犯
    意各別，行為互殊，應予分論併罰。
  ㈡被告所為如附件犯罪事實欄一㈡所示犯行，已著手於恐嚇取財
    犯行之實行而不遂，為未遂犯，爰依刑法第25條第2項規定
    減輕其刑。　　
  ㈢爰以行為人之責任為基礎，審酌被告不思以正當途徑獲取財
    物，竟為貪圖不法利益，以附件起訴書所載不肖方式詐取告
    訴人甲女之財物並恐嚇告訴人，致其心生畏懼，所為實不足
    取；惟念及被告犯後坦承犯行，態度尚可；兼衡被告於本院
    自陳之教育程度與家庭經濟狀況（詳見本院卷第89頁），以
    及其犯罪動機、手段、詐得財物價值、素行（詳見卷附臺灣
    高等法院被告前案紀錄表）等一切情狀，分別量處如主文所
    示之刑，並均諭知易科罰金之折算標準。再依罪責相當及特
    別預防之刑罰目的，具體審酌被告本案整體犯罪過程之各罪
    關係（數罪間時間、空間、法益之異同性、所侵害法益之專
    屬性或同一性、數罪對法益侵害之加重效應等），暨多數犯
    罪責任遞減原則等情綜合判斷，就被告本案所犯2罪定應執
    行刑及諭知易科罰金之折算標準如主文所示。
四、沒收部分：　　
  ㈠經查，被告為如附件犯罪事實欄一㈠所示犯行而詐得之新臺幣
    （下同）10萬元，核屬被告之犯罪所得，未扣案亦未實際發
    還予告訴人，為免被告因犯罪坐享犯罪所得，應依刑法第38
    條之1第1項前段、第3項規定宣告沒收，於全部或一部不能
    沒收或不宜執行沒收時，追徵其價額。至扣案之現金3,000
    元，被告陳稱係其賺得之生活費而與本案無關等語（見警卷
    第3頁，本院卷第43頁），卷內復無證據足以證明此部分扣
    案之現金為被告上開犯罪所得之一部分，難認與本案有何關
    聯性，爰不予宣告沒收。
  ㈡另扣案之三星廠牌手機（門號：0000000000）1支，為被告所
    有，且係供其為本案犯罪所用之物，業經被告供承明確（見
    本院卷第43頁），應依刑法第38條第2項前段規定宣告沒收
    。
據上論斷，應依刑事訴訟法第273條之1第1項、第299條第1項前
段、第310條之2、第454條第2項，判決如主文。
本案經檢察官乙○○提起公訴，檢察官甲○○到庭執行職務。
中　　華　　民　　國　　111 　年　　10　　月　　31　　日
                  刑事第五庭    法  官  林明慧
以上正本證明與原本無異。
如不服本判決應於收受判決後20日內向本院提出上訴書狀，並應
敘述具體理由。其未敘述上訴理由者，應於上訴期間屆滿後20日
內向本院補提理由書(均須按他造當事人之人數附繕本)「切勿逕
送上級法院」。 　　　　
中　　華　　民　　國　　111 　年　　10　　月　　31　　日
                                書記官  鄭永媚
附錄本判決所引法條： 
中華民國刑法第339條
意圖為自己或第三人不法之所有，以詐術使人將本人或第三人之
物交付者，處5 年以下有期徒刑、拘役或科或併科50萬元以下罰
金。
以前項方法得財產上不法之利益或使第三人得之者，亦同。
前二項之未遂犯罰之。
中華民國刑法第346條
意圖為自己或第三人不法之所有，以恐嚇使人將本人或第三人之
物交付者，處6月以上5年以下有期徒刑，得併科3萬元以下罰金
。
以前項方法得財產上不法之利益或使第三人得之者，亦同。
前二項之未遂犯罰之。
【附件】
臺灣高雄地方檢察署檢察官起訴書
                                    110年度偵字第25416號
　　被　　　告　丙○○　男　28歲（民國00年00月00日生）
　　　　　　　　　　　　住宜蘭縣○○鎮○○路00巷0弄00號居新北市○○區○○路000○0號
　　　　　　　　　　　　國民身分證統一編號：Z000000000號
上被告因恐嚇取財等案件，業經偵查終結，認應提起公訴，茲將
犯罪事實及證據並所犯法條分敘如下：
　　　　犯罪事實
一、緣丙○○於民國110年6月間，以一人分飾兩角之方式，先以「
    楊笑笑」身分在臉書社團「靠北婚姻543-兩性無禁忌情感討
    論區」及通訊軟體LINE與成年女子即AV000-A110187(真實姓
    名年籍詳卷，下稱甲女)攀談，並傳送他人照片掩飾自己身
    分，吹噓自己性能力很強、經濟能力闊綽之假象，以博取甲
    女好感，誘使甲女提供自慰影片，並同意簽訂性愛契約，後
    佯稱與其哥哥有鉅大遺產糾紛，要求甲女與其哥哥發生性行
    為，以取得向哥哥談判遺產之籌碼，事成將給予甲女新臺幣
    (下同)300萬元做為報酬云云，令甲女信以為真而應允之，
    丙○○再冒充為「楊笑笑哥哥」，於同年7月2日10時許，在高
    雄市○○區○○○路00號御宿汽車旅館，與甲女為性交行為(涉犯
    強制性交罪嫌部分，另為不起訴處分)。之後，丙○○利用甲
    女陷於錯誤認知之情況下，復為下列犯行：
  ㈠意圖為自己不法之所有，基於詐欺取財之犯意，於同年7月4
    日7時31分許，佯以「楊笑笑」哥哥之身分，透過臉書Messe
    nger傳送訊息對甲女誆稱：甲女與「楊笑笑」串通好要詐取
    其金錢，才與其發生性行為，要對兩人提出仙人跳及詐欺告
    訴，但「楊笑笑」已私下賠償200萬元，若甲女以10萬元和
    解，則不提告等語，致甲女陷於錯誤，於同年月6日10時許
    ，在高雄市○○區○○○路00號御宿汽車旅館內，交付10萬元予
    丙○○，並簽立和解書。
  ㈡另意圖為自己不法之所有，基於恐嚇取財之犯意，於同年7月
    2日10時後之某時許，以「楊笑笑」之身分，透過LINE傳送
    訊息對甲女恫稱：因被「楊笑笑哥哥」發現，任務失敗，要
    將甲女自慰影片拿給甲女父母、家人看，若要刪除影片，甲
    女須讓女兒陪其旅館1天、或交付30萬元、或向「楊笑笑哥
    哥」求救等語，致甲女心生畏懼，同意給付30萬元。後因甲
    女不堪鉅額索取之壓力，報警處理並封鎖「楊笑笑」，丙○○
    上開詐欺犯行因而止於未遂。
  ㈢嗣經警持本署檢察官核發之拘票，於同年11月17日13時30分
    許，在新北市○○區○○路000○0號拘提丙○○到案，並於執行附
    帶搜索時查扣其所有之三星手機1支、現金3000元等物，始
    悉上情。
二、案經甲女訴由高雄市政府警察局三民第一分局報告偵辦。
　　　　證據並所犯法條
一、證據清單暨待證事實
編號 證　據　清　單 待　　證　　事　　實 1 被告丙○○於警詢及偵訊時之部分自白。 ⑴坦承以「楊笑笑哥哥」之身分，要求告訴人甲女以10萬元和解，惟辯稱：只有收取甲女4萬元云云。 ⑵坦承以「楊笑笑」之身分，對甲女恫稱以30萬元代價交換刪除甲女之自慰影片，否則要將該影片拿給甲女父母看之事實。 2 證人即告訴人甲女於警詢及偵訊時經具結之證述 證明全部犯罪事實。 3 搜索票、搜索扣押筆錄、扣押物品目錄表、扣押物照片 證明警方扣得如犯罪事實欄所載之物之事實。 4 被告與告訴人之LINE對話截圖、臉書對話紀錄 ⑴證明被告向告訴人詐騙10萬元和解金之事實。 ⑵證明被告以甲女之自慰影片要脅甲女給付30萬元之事實。 5 中華郵政股份有公司歷史交易紀錄 證明告訴人於110年7月5日提領現金11萬元之事實。 6 0963XXX536之通聯紀錄、車號0000-00號自小客車車輛詳細資料報表及行車軌跡 證明被告於110年7月2日及同年7月6日前往高雄與告訴人見面之事實。 
二、核被告所為，係犯刑法第339條第1項之詐欺取財罪嫌及同法
    第346條第3項、第1項之恐嚇取財未遂罪嫌。又被告第2次行
    為已著手於恐嚇取財犯行之實施，嗣因告訴人並未交付金錢
    而不遂，為未遂犯，請依刑法第25條第2項之規定減輕其刑
    。被告所犯上開2罪間，犯意各別，行為互殊，請予分論併
    罰。
三、依刑事訴訟法第251條第1項提起公訴。
　　此　致
臺灣高雄地方法院
中　　華　　民　　國　 111　　年　　6 　　月　　24　　日
　　　　　　　　　　　　　　　檢　察　官　乙○○